臺灣臺北地方法院交通事件裁定　　　　 94年度交聲字第564號
原處分機關　臺北市交通事件裁決所
異　議　人　甲○○
即受處分人
上列異議人即受處分人因違反道路交通管理處罰條例案件，對於
臺北市交通事件裁決所於94年5 月13日所為之處分（原處分案號
：北市裁三字第裁22－ACV320240 號）聲明異議，本院裁定如下
：
    主      文
異議駁回。
    理      由
一、按道路交通安全規則所用名詞「汽車」，指在道路上不依軌
    道或電力架線而以原動機行駛之車輛（包括機器腳踏車）；
    前項第1 款所指之汽車，如本規則同一條文或相關條文就機
    器腳踏車另有規定者，係指除機器腳踏車以外四輪以上之車
    輛；汽車行駛至交岔路口，應遵守燈光號誌或交通警察之指
    示，道路交通安全規則第2 條第1項第1款、第2項、第102條
    第1項第1款前段分別定有明文。又行車管制號誌「圓形紅燈
    」顯示之意義，為車輛面對圓形紅燈表示禁止通行，不得超
    越停止線或進入路口，道路交通標誌標線號誌設置規則第20
    6條第5款第1 目規定甚明。再按汽車駕駛人，行經有燈光號
    誌管制之交岔路口闖紅燈者，處新臺幣（下同）1,800 元以
    上5,400元以下罰鍰，並記違規點數3點，道路交通管理處罰
    條例第53條、第63條第1項第3款亦有明定。末按行為人有違
    反道路交通管理處罰條例之情形者，應填製舉發違反道路交
    通管理事件通知單（下稱：舉發通知單），當場舉發者，應
    將該通知單填記後交付該行為人簽名或蓋章收受之，拒絕簽
    章者，並記明其事由，視為已收受，違反道路交通管理事件
    統一裁罰基準及處理細則第11條第1項第1款亦定有明文。
二、本件原處分機關即臺北市交通事件裁決所以異議人即受處分
    人甲○○騎乘車牌號碼BPP－036 號重型機車，於民國94年1
    月18日晚間11時20分許，自台北市○○路○ 段由南向北方向
    行駛，於行經有行車管制號誌之中華路2 段、寧波西街交岔
    路口時，明知其面對遵行方向之號誌係禁止車輛通行，不得
    超越停止線或進入路口之「圓形紅燈」行車管制號誌，竟不
    遵守該行車管制號誌之指示，逕自騎車闖紅燈超越停止線，
    進入前述交岔路口後，左轉往寧波西街行駛，適為駕駛巡邏
    車輛與異議人所乘車輛同向，在該處停等紅燈之台北市政府
    警察局中正第二分局泉州街派出所員警黃昭潔發覺攔停，以
    違反道路交通管理處罰條例第53條規定掣單舉發，而異議人
    拒絕簽收，警員遂在舉發通知單內載明「當事人拒絕簽收紅
    單，不承認違規行為」字樣後，依違反道路交通管理事件統
    一裁罰基準及處理細則第11條第1項第1款規定，視為異議人
    已經收受該舉發通知單。嗣因異議人未於應到案日期前向原
    處分機關提出申訴，原處分機關請舉發單位調查結果，仍認
    異議人有前揭違規行為，原處分機關遂於94年5 月13日逕行
    依道路交通管理處罰條例第53條、第63條第1項第3款及違反
    道路交通管理事件統一裁罰標準表規定，裁處異議人4,500
    元罰鍰，並記違規點數3點，合先敘明。
三、本件異議人聲明異議意旨略以：當日異議人並無喝酒超速或
    闖紅燈之違規情事，純屬誤判，且異議人並未收到紅單或違
    規證據（照片、錄音），為此聲明異議，請求撤銷原處分等
    語。
四、經查:
（一）當日舉發之臺北市政府警察局中正第二分局泉州街派出所
      員警黃昭潔於本院具結證稱：伊當天在臺北市○○路寧波
      西街跟民防人員劉用光一起執行勤務，當時伊跟異議人一
      樣都在等紅燈，異議人是南往北方向紅燈時，由中華路左
      轉寧波西街，伊看到異議人違規後才從後面追上去，把異
      議人攔下來，因為異議人不配合出示證件、態度惡劣，本
      件有爭議，伊回派出所後有寫工作紀錄簿等語（見本院94
      年7月1日訊問筆錄），並繪有與所述相符之現場圖及臺北
      市政府警察局中正第二分局員警工作紀錄簿在卷可稽。證
      人黃昭潔身為執法人員，與異議人既素不相識，且無任何
      宿怨仇隙，衡情證人應無在執行交通勤務中，刻意攔停素
      不相識、毫無冤仇之異議人，且甘冒偽證之罪責，於本院
      調查中到庭具結為虛偽之陳述，以羅織誣陷異議人之可能
      或必要，顯見其證言應堪採信。從而，本件異議人既未能
      提出證據以資證明其確無違規行為，僅稱當時並無違規情
      事云云，尚難認其辯解為可採。
（二）異議人雖指稱本件舉發並無相片可資證明部分云云。惟查
      ，按汽車駕駛人之行為有下列情形之一，當場不能或不宜
      攔截製單舉發者，得對汽車所有人逕行舉發處罰：（一）
      闖紅燈或平交道；（六）其他違規行為經以科學儀器取得
      證據資料者；前項逕行舉發，應記明車輛牌照號碼、車型
      等可資辦明之資料，查明汽車所有人姓名或名稱、住址後
      製單舉發處罰之，道路交通管理處罰條例第7條之2定有明
      文。本件原舉發機關倘以科學儀器取得違規證據資料，足
      資認定其違規事實者，固得逕行舉發，惟未以科學儀器取
      得違規證據資料，在違規事實為闖紅燈者，員警仍非不得
      逕行舉發。況本件員警係當場攔停舉發，前均述及，員警
      之舉發於法並無不合。
（三）本件異議人於前揭時地之違規行為，經員警攔停掣單後，
      拒絕於舉發通知單簽名及收受舉發通知單，員警遂當場告
      知到案處所及到案日期等節，有員警當天之工作紀錄簿影
      本一紙及臺北市政府警察局中正第二分局94年6月1日北市
      警中正二分交字第09431172000號函附卷可稽，依據前揭
      違反道路交通事件統一裁罰基準及處理細則第11條第1項
      第1款規定，應視為異議人已收受該舉發通知單。
（四）綜上所述，本件事證明確，異議人行經有燈光號誌管制之
      交岔路口闖紅燈之違規行為堪予認定。是異議人所辯，顯
      係其事後卸責之詞，委無可採。
五、綜上所述，異議人確有在前揭時地騎乘其車牌號碼BPP－036
    號重型機車闖紅燈之違規行為，且未依期限自行到案，則原
    處分機關依前揭道路交通管理處罰條例第53條、第63條第1
    項第3款之規定，裁處異議人4,500元罰鍰，並記違規點數3
    點，尚無違誤。異議人猶執前詞指摘原處分不當，為無理由
    ，自應將其異議駁回。
六、據上論斷，應依道路交通案件處理辦法第19條，裁定如主文
    。
中　　華　　民　　國　　94　　年　　7 　　月　　11　　日
                              交通法庭法　官　林孟皇
以上正本證明與原本無異。
如不服本裁定，應於送達後5日內，向本院提出抗告狀
中　　華　　民　　國　　94　　年　　7 　　月　　11　　日
 　　                     書記官　蔡宏志
